---
title: "Drift Analysis2"
author: "Joaquim Neto"
date: "12/09/2017"
output: html_document
---

```{r setup, echo=FALSE, include=TRUE}
	require(ggplot2)
	require(data.table)
	require(igraph)
	require(visNetwork)
	require(arules)
	require(rpart)
	require(rattle)
	setwd("~/PyCharm-Workspace/tribunaldb/")
	#load('ts_data_lda_sym_15.RData')
```

#Transições sem consideração de tempo
Dataset construido com todas as transições ocorridas, sem consideração das timeslices das transações. Apriori com 0% de confiança(todas as regras), 0% de suporte e lift minimo de 1.3/0.7, limitado a um par de timeslices consecutivos. Resultados filtrados para mostrar somentes as regras lhs->rhs.

##Transações com repetição

###Full
```{r, fig.show='hide', include=FALSE}
	min.conf = 0.1
	results = slices.arules(verticalize(ts.topics.col), 
											min.confidence = min.conf,
											lhs.only = "")
```

```{r echo=FALSE}
	inspectDT(results$rules)
	results$rules.graph# %>% 
	#visPhysics(barnesHut=list(springLength=500)) %>%
	#visHierarchicalLayout(direction = "LR", sortMethod="directed", levelSeparation = 600)
```

####Results:
Complaints e arguments agora funcionam como meio campo entre os tópicos. Esses dois tópicos são conectados entre si, e conectam topicos positivos com negativos. Contudo, há uma ponte direta entre esses tópicos, na figura de tactics/positive -> insults. Usar o dataset junto não parece ser a solução mais ideal para a análise. Nos próximos passos os grupos serão analizados individualmente, e depois na forma de ofensores e não ofensores.

###Aliados
```{r, fig.show='hide', include=FALSE}
	results = slices.arules(verticalize(ts.topics.col[relation.offender=='ally']), 
											min.confidence = min.conf
											,lhs.only=""
											)
```

```{r echo=FALSE}
	inspectDT(results$rules)
	results$rules.graph #%>% 
	#visPhysics(barnesHut=list(springLength=500)) %>%
	#visHierarchicalLayout(direction = "LR", sortMethod="directed", levelSeparation = 600)
```

###Inimigos
```{r, fig.show='hide', include=FALSE}
	results = slices.arules(verticalize(ts.topics.col[relation.offender=='enemy']), 
											min.confidence = min.conf
											,lhs.only=""
											)
```

```{r echo=FALSE}
	inspectDT(results$rules)
	results$rules.graph #%>% 
	#visPhysics(barnesHut=list(springLength=500)) %>%
	#visHierarchicalLayout(direction = "LR", sortMethod="directed", levelSeparation = 600)
```

###Ofensores
```{r, fig.show='hide', include=FALSE}
	results = slices.arules(verticalize(ts.topics.col[relation.offender=='offender']), 
											min.confidence = min.conf
											,lhs.only=""
											)
```

```{r echo=FALSE}
	inspectDT(results$rules)
	results$rules.graph#	%>% 
	#visPhysics(barnesHut=list(springLength=500)) %>%
	#visHierarchicalLayout(direction = "LR", sortMethod="directed", levelSeparation = 600)
```

###Não-Ofensores
```{r, fig.show='hide', include=FALSE}
	results = slices.arules(verticalize(ts.topics.col[relation.offender!='offender']), 
											min.confidence = min.conf
											,lhs.only=""
											)
```

```{r echo=FALSE}
	inspectDT(results$rules)
	results$rules.graph#	%>% 
	#visPhysics(barnesHut=list(springLength=500)) %>%
	#visHierarchicalLayout(direction = "LR", sortMethod="directed", levelSeparation = 600)
```

###Conclusão
Em todos os três casos, arguments e complaints executam o papel do meio-campo entre topicos mais positivos e topicos mais negativos. Contudo, a relação entre tactics/positive e insults persiste, fornecendo uma quebra significativa nesse padrão, e dentro de cada região, há pouca interconexão entre os tópicos presentes. Nos casos de full/enemy e ally, tactics/positive não é alcançado por ninguém, e é alcançado por tactics, no caso do offender. A conexão entre taunts e insults é não existente, e a conexão entre small talk e tactics é feita via complaints/arguments. 

Essa análise foi feita sem considerar valoes de confiança, considerando somente lifts de 1.3 ou superior.

##Transações sem repetição

Somente considerada nas regras as transações sem repetições (x->x)

###Full
```{r, fig.show='hide', include=FALSE}
	min.conf = 0.10
	results = slices.arules(verticalize(ts.topics.col)[lhs!=rhs], 
											min.confidence = min.conf
											,lhs.only=""
											)
```

```{r echo=FALSE}
	inspectDT(results$rules)
	results$rules.graph #%>% 
	#visPhysics(barnesHut=list(springLength=200)) %>%
	#visHierarchicalLayout(direction = "LR", sortMethod="directed")
```

####Results:

Neste caso, Tactics serve como um interlocutor entre os tópicos positivos e complaints. Complaints serve como uma porta de entrada para arguments, interlocutando com o mesmo. Aqui podemos considerar que tactics faz o papel de meio campo sozinho, enquanto complaints serve de entrada para negativos, e tactics também serve como topico de entrada para os positivos, além do seu papel de 'meio campo'.
Insults relacionam-se somente com other.langs, topico esse que também se relaciona com tactics/pos. Como other.langs é um tópico bem particular as circunstâncias de uma partida(pessoas que não falam inglês no time), o significado semântico disso não é muito claro.

###Aliados
```{r, fig.show='hide', include=FALSE}
	results = slices.arules(verticalize(ts.topics.col[relation.offender=='ally'])[lhs!=rhs], 
											min.confidence = min.conf
											,lhs.only=""
											)
```

```{r echo=FALSE}
	inspectDT(results$rules)
	results$rules.graph #%>% 
	#visPhysics(barnesHut=list(springLength=500)) %>%
	#visHierarchicalLayout(direction = "LR", sortMethod="directed", levelSeparation = 600)
```
####Results
Tactics mantêm a mesma função anterior, mediando tópicos positivos e complaints. Contudo a relação de complaints com arguments muda, transformando-se em uma relação de mão única complaints -> arguments. Tactics/positive possui uma relação direta com insults, novamente(tp -> insults).

###Inimigos
```{r, fig.show='hide', include=FALSE}
	results = slices.arules(verticalize(ts.topics.col[relation.offender=='enemy'])[lhs!=rhs], 
											min.confidence = min.conf, 
											lhs.only="")
```

```{r echo=FALSE}
	inspectDT(results$rules)
	results$rules.graph #%>% 
	#visPhysics(barnesHut=list(springLength=500)) %>%
	#visHierarchicalLayout(direction = "LR", sortMethod="directed", levelSeparation = 600)
```

####Results:
Complaints e arguments tem um caso parecido com allies, com uma ligação de caminho único. Contudo arguments tem uma ligação dupla com taunts. Insults só liga-se com other.langs, e tactics.pos agora possui uma ligação com small.talk, e nenhuma com other langs ou insults.

###Ofensores
```{r, fig.show='hide', include=FALSE}
	results = slices.arules(verticalize(ts.topics.col[relation.offender=='offender'])[lhs!=rhs], 
											min.confidence = min.conf, 
											lhs.only="")
```

```{r echo=FALSE}
	inspectDT(results$rules)
	results$rules.graph# %>% 
	#visPhysics(barnesHut=list(springLength=500)) %>%
	#visHierarchicalLayout(direction = "LR", sortMethod="directed", levelSeparation = 600)
```

####Conclusion
Aqui as relações ficam mais confusas, com tactics complaints, arguments e tactics/positive realizando ligações entre topicos positivos e negativos. As relações entre tp e tactics mantêm-se, contudo, small talk tem uma relação unidirecional com tactics (sm -> tactics) e com arguments(arguments -> sm). taunts agora leva a complaints, além de tactics, mas continua 'isolado' sem receber de ninguém. A ligação entre tactics/positive e insults reaparece aqui, de maneira unidirecional (tp->insults).

###Não-Ofensores
```{r, fig.show='hide', include=FALSE}
	results = slices.arules(verticalize(ts.topics.col[relation.offender!='offender'])[lhs!=rhs], 
											min.confidence = min.conf, 
											lhs.only="")
```

```{r echo=FALSE}
	inspectDT(results$rules)
	results$rules.graph# %>% 
	#visPhysics(barnesHut=list(springLength=500)) %>%
	#visHierarchicalLayout(direction = "LR", sortMethod="directed", levelSeparation = 600)
```

###Conclusões
Existe uma 'área central' de transições, entretanto seus limites não são completamente claros. Em não ofensores, essa área é ocupada por tactics e complaints, com tactics realizando a interloucução entre tópicos mais positivos(small talk e tactics/positive) e complaints. Já complaints liga-se a arguments, que também 'recebe' de taunts, tornando complaints uma 'porta de entrada' para tópicos negativos. O comportamento de taunts e especialmente de insults não fica claro nestas análises, provavelmente devido a sua baixa frequência. Uma análise mais detalhada destes vai ser tentada a seguir.

##Insults, com autoreferência
Partidas aonde insults aparecem ao menos uma vez. conf.=0 e min.lift=1.3

###Full
```{r, fig.show='hide', include=FALSE}
	min.conf = 0.10
	dt = ts.topics.col[ ts.0 == 'insults' | ts.1 == 'insults' | ts.2 == 'insults' | 
											ts.3 == 'insults' | ts.4 == 'insults' | ts.5 == 'insults' ]
	results = slices.arules(verticalize(dt), 
											min.confidence = min.conf
											#,lhs.only=""
											)
```

```{r echo=FALSE}
	inspectDT(results$rules)
	results$rules.graph# %>% 
	#visPhysics(barnesHut=list(springLength=500)) %>%
	#visHierarchicalLayout(direction = "LR", sortMethod="directed", levelSeparation = 600)
```


###Ofensores
```{r, fig.show='hide', include=FALSE}
	results = slices.arules(verticalize(dt[relation.offender=='offender'])[lhs!=rhs], 
											min.confidence = min.conf, 
											lhs.only="")
```

```{r echo=FALSE}
	inspectDT(results$rules)
	results$rules.graph# %>% 
	#visPhysics(barnesHut=list(springLength=500)) %>%
	#visHierarchicalLayout(direction = "LR", sortMethod="directed", levelSeparation = 600)
```

###Não-Ofensores
```{r, fig.show='hide', include=FALSE}
	results = slices.arules(verticalize(dt[relation.offender!='offender'])[lhs!=rhs], 
											min.confidence = min.conf, 
											lhs.only="")
```

```{r echo=FALSE}
	inspectDT(results$rules)
	results$rules.graph# %>% 
	#visPhysics(barnesHut=list(springLength=500)) %>%
	#visHierarchicalLayout(direction = "LR", sortMethod="directed", levelSeparation = 600)
```


